臺灣桃園地方法院刑事判決　　　　　　　95年度訴字第2849號
公　訴　人　臺灣桃園地方法院檢察署檢察官
被　　　告　乙○○
上列被告因搶奪等案件，經檢察官提起公訴（95年度偵字第2299
1 號），被告於本院準備程序進行中就被訴事實為有罪之陳述，
經告知簡式審判程序之旨，聽取當事人之意見後，經本院合議庭
裁定由受命法官獨任進行簡式審判程序，茲判決如下：
    主  文
乙○○意圖為自己不法之所有，而搶奪他人之動產，累犯，處有
期徒刑捌月，減為有期徒刑肆月。又竊盜，累犯，處有期徒刑肆
月，減為有期徒刑貳月。又意圖為自己不法之所有，而搶奪他人
之動產，累犯，處有期徒刑拾月，減為有期徒刑伍月。又意圖為
自己不法之所有，而搶奪他人之動產，未遂，累犯，處有期徒刑
陸月，減為有期徒刑月。應執行有期徒刑壹年壹月。
    事  實
一、乙○○前因違反肅清煙毒條例案件，經臺灣臺南地方法院以
    85年度訴字第1235號刑事判決判處有期徒刑3年4月，嗣經臺
    灣高等法院臺南分院以86年度上訴字第75號刑事判決撤銷原
    判決，改判處有期徒刑3 年4 月確定，於民國87年1 月9 日
    入監執行，於88年9 月14日因縮短刑期假釋出監，嗣經撤銷
    假釋，於90年2 月6 日入監執行殘刑（有期徒刑1 年7 月4
    日），於91年8 月16日縮刑期滿執行完畢。復因竊盜案件，
    經臺灣臺南地方法院以93年度簡字第919 號刑事簡易判決判
    處拘役70日，嗣經同院以93年度簡上字第151 號刑事判決撤
    銷原判決，改判處有期徒刑10月確定，並於94年7 月21日縮
    刑期滿執行完畢（於本案均構成累犯）。詎仍不知悔改，意
    圖為自己不法所有，而為下列行為：
（一）基於搶奪之犯意，於95年8 月21日上午10時許，在桃園縣
      中壢市○○路133 巷22號前，騎乘車牌號碼不詳之機車，
      行經某真實姓名年籍不詳，年約60歲婦女之身旁，趁該名
      婦女不及防備之際，徒手搶奪該婦女頸上之金項鍊1 條得
      手。嗣乙○○將該金項鍊典當與不知情之桃園縣八德市「
      富城銀樓」，得款新臺幣（下同）2,107 元，所得款項花
      用殆盡。
（二）基於竊盜之犯意，於95年10月8 日上午8 時許，在桃園縣
      中壢市○○路306 號前，見黃文富所有停放於該處之車牌
      號碼MOF-603 號重型機車車鑰匙未取下，即以持該機車鑰
      匙發動機車電門之方式，徒手竊取該機車得手，供己代步
      使用。
（三）基於搶奪之犯意，於95年10月9 日上午11時35分許，在桃
      園縣八德市○○路20巷35弄30號前，徒步走近多娜帕（DO
      NNAPHA LAOSOONGNOEN） 身後，趁多娜帕不及防備之際，
      徒手搶奪多娜帕頸上之金項鍊1 條（上有泰國總理相片）
      得手。嗣乙○○將該金項鍊以7,500 元之代價典當與某不
      知情當鋪，所得款項花用殆盡。
（四）基於搶奪之犯意，於95年10月24日下午1 時許，在桃園縣
      八德市○○○街30號前，搭乘某真實姓名年籍不詳之不知
      情友人所騎乘之機車行經甲○○身旁向甲○○問路，於甲
      ○○答畢後轉身欲離去之時，趁甲○○不及防備之際，自
      甲○○後方徒手搶奪甲○○頸上之金項鍊1 條，然因甲○
      ○反抗而未得手。
    嗣經多娜帕報警處理，經警循線查獲，並於95年11月1 日凌
    晨2 時40分許，在乙○○位於臺南縣柳營鄉篤農村12鄰小腳
    腿286 號之住處內，將乙○○拘提到案，始悉上情。
二、案經甲○○訴由桃園縣政府警察局八德分局報告臺灣桃園地
    方法院檢察署檢察官偵查起訴。
    理  由
一、本件被告所犯係死刑、無期徒刑或最輕本刑為3 年以上有期
    徒刑以外之罪，亦非屬臺灣高等法院管轄第一審之案件，其
    於準備程序中就被訴事實為有罪之陳述，經本院告知簡式審
    判程序之旨，並聽取當事人意見後，經本院合議庭依刑事訴
    訟法第273 條之1 第1 項規定裁定由受命法官獨任進行簡式
    審判程序，合先敘明。
二、上揭犯罪事實，業據被告乙○○於警詢、偵查及本院審理中
    坦承不諱。事實欄一、（一）部分，95年8 月21日上午10時
    許，確有年約60歲之婦女，在桃園縣中壢市○○路133 巷22
    號前遭匪搶奪一情，有桃園縣政府警察局八德分局查訪紀錄
    表2 份在卷足稽。又被告乙○○典當上開搶奪得手之金項鍊
    1 條之時間、價格，亦據「富城銀樓」負責人蕭建生於警詢
    時證述甚詳。事實欄一、（二）部分，有汽機車贓物領據、
    黃文富個人戶籍資料查詢結果、車輛車牌失竊作業- 查獲車
    輛認可資料及桃園縣證府警察局車輛尋獲電腦輸入單各1 份
    在卷足參。事實欄一、（三）部分，核與證人即被害人多娜
    帕（DORNAPHA LAOSOONGNOEN） 、證人即在場之人NATCHA
    YATHATARO 於警詢中指述情節相符，並有多娜帕搶奪案監視
    器翻拍照片5 張附卷可稽。事實欄一、（四）部分，核與證
    人即告訴人甲○○於警詢中指述情節相符。準此，足認被告
    前揭任意性自白與事實相符，應堪採信。綜上所述，本件事
    證明確，被告犯行洵堪認定，應予依法論罪科刑。
三、核被告乙○○於事實欄一、（一）及事實欄一、（三）所為
    ，均係犯係犯刑法第325 條第1 項搶奪既遂罪；於事實欄一
    、（二）所為，係犯刑法第320 條第1 項竊盜既遂罪；於事
    實欄一、（四）所為，係犯刑法第325 條第3 項之搶奪未遂
    罪。公訴意旨漏未載明刑法第325 條第3 項之搶奪未遂罪之
    法條，應予更正。被告於事實欄一、（四）已著手搶奪甲○
    ○之財物，惟因甲○○抵抗而未果，為未遂犯，應依刑法第
    25條第2 項之規定減輕其刑。被告所犯上開4 罪間，犯意各
    別，行為互殊，應予分論併罰。被告前因違反肅清煙毒條例
    案件，經臺灣臺南地方法院以85年度訴字第1235號刑事判決
    判處有期徒刑3 年4 月，嗣經臺灣高等法院臺南分院以86年
    度上訴字第75號刑事判決撤銷原判決，改判處有期徒刑3 年
    4 月確定，於民國87年1 月9 日入監執行，於88年9 月14日
    因縮短刑期假釋出監，嗣經撤銷假釋，於90年2 月6 日入監
    執行殘刑（有期徒刑1 年7 月4 日），於91年8 月16日縮刑
    期滿執行完畢。復因竊盜案件，經臺灣臺南地方法院以93年
    度簡字第919 號刑事簡易判決判處拘役70日，嗣經同院以93
    年度簡上字第151 號刑事判決撤銷原判決，改判處有期徒刑
    10月確定，並於94年7 月21日縮刑期滿執行完畢，此有臺灣
    高等法院被告全國前案紀錄表1 份在卷可佐，被告於前案有
    期徒刑執行完畢後，5 年內故意再犯本件有期徒刑以上之各
    罪，均為累犯，各應依刑法第47條第1 項規定加重其刑。爰
    審酌被告四肢、智識健全，正值壯年，竟不思以正常管道賺
    取金錢，為滿足一己之私欲，屢犯前開財產犯罪以獲取財物
    ，對被害人之心理及社會治安造成極大危害，惟念犯後坦承
    犯行，態度尚可，並其犯罪動機、目的、次數、犯罪所得財
    物價值、迄未與被害人達成和解等一切情狀，分別量處如主
    文所示之刑。末按，中華民國九十六年罪犯減刑條例業於96
    年7 月16日施行，查本件被告上開犯行均係在96年4 月24日
    前，爰依中華民國九十六年罪犯減刑條例第2 條第1 項第3
    款，各減其刑期2 分之1 ，並定其應執行之刑。至公訴人具
    體求刑有期徒刑3 年，並對被告為強制工作之宣告等語，惟
    查被告雖前於86年間有違反肅清煙毒條例、於93年間有竊盜
    、於95年間有違反毒品危害防制條例案件等前科，惟被告本
    件所犯之搶奪、竊盜犯行，距其前次為竊盜之財產犯罪已逾
    2 年，公訴意旨求刑3 年，尚屬過重。且被告歷次犯罪時間
    均非密接，尚難認已有犯罪之習慣，或係因遊蕩或懶惰成習
    而犯罪。況本院業將被告之前科、本案犯行次數納入其量刑
    之考量，分別諭知主文所示之刑，認被告經主文所示有期徒
    刑之執行後，已足以袪除其犯罪之習性，並收教化矯治之效
    ，爰不另為強制工作之諭知。
據上論斷，應依刑事訴訟法第273 條之1 第1 項、第299 條第1
項前段，刑法第25條第2 項、第325 條第1 項、第3 項、第320
條第1 項、第47條第1 項、第51條第5 款，中華民國九十六年罪
犯減刑條例第2 條第1 項第3 款、第7 條，判決如主文。
本案經檢察官許曉微到庭執行職務。
中　　華　　民　　國　　96　　年　　10　　月　　9　　日
                  刑事第十一庭法  官 林蕙芳
以上正本證明與原本無異。
如不服本判決，應於判決送達後10日內向本院提出上訴狀（應附
繕本），其未敘述上訴理由者，應於上訴期間屆滿後20日內補提
理由書狀於本院，上訴於臺灣高等法院。
　　　　　　　　　　　　　　　書記官　李佩玲
中　　華　　民　　國　　96　　年　　10　　月　　16　　日
附錄論罪科刑依據之法條：
中華民國刑法第325條（普通搶奪罪）
意圖為自己或第三人不法之所有，而搶奪他人之動產者，處 6 月
以上 5 年以下有期徒刑。
因而致人於死者，處無期徒刑或 7 年以上有期徒刑，致重傷者，
處 3 年以上 10 年以下有期徒刑。
第 1 項之未遂犯罰之。
中華民國刑法第320條（普通竊盜罪、竊佔罪）
意圖為自己或第三人不法之所有，而竊取他人之動產者，為竊盜
罪，處 5 年以下有期徒刑、拘役或 5 百元以下罰金。
意圖為自己或第三人不法之利益，而竊佔他人之不動產者，依前
項之規定處斷。
前二項之未遂犯罰之。
